【裁判字號】    98,消債更,142
【裁判日期】    981009
【裁判案由】    更生事件
【裁判全文】
臺灣士林地方法院民事裁定           98年度消債更字第142號
債  務  人  甲○○
代  理  人  陳昭全律師
上列當事人聲請更生事件，本院裁定如下：
    主  文
債務人甲○○自中華民國九十八年十月十二日十七時起開始更生
程序。
命司法事務官進行本件更生程序。
    理  由
一、按債務人不能清償債務或有不能清償之虞，且無擔保或無優
    先權之債務總額未逾新臺幣（下同）1,200 萬元者，於法院
    裁定開始清算程序或宣告破產前，得向法院聲請更生，觀諸
    消費者債務清理條例第3 條、第42條第1 項規定自明。次按
    ，法院開始更生程序之裁定，應載明其年、月、日、時，並
    即時發生效力。法院開始更生或清算程序後，得命司法事務
    官進行更生或清算程序，必要時得選任律師、會計師或其他
    適當之自然人或法人一人為監督人或管理人，復為同條例第
    45 條 第1 項、第16條所明定。
二、聲請意旨略以：伊有不能清償債務之情事，前曾以書面向最
    大債權金融機構即乙○○○商業銀行（下稱乙○○○）請求
    共同協商債務清償方案。協商條件為180 期、利率0 ％、每
    月還款新臺幣（下同）2,743 元。惟伊每月退休金僅13,000
    餘元，扣除伊每月生活必要支出11,686元後，實無力負擔銀
    行所提出之還款方案，遭銀行以伊「協商意願低落」為由而
    協商不成立。又債務人無擔保或無優先權之債務總額未逾1,
    200 萬元，復未經法院裁定開始清算程序或宣告破產，爰向
    本院聲請更生等語。
三、經查，債務人甲○○所主張之上開事實，業據提出全戶戶籍
    謄本（見本院卷第8 、9 頁）、財產歸屬資料清單（見本院
    卷第11頁）、財政部臺北市國稅局96年度綜合所得稅各類所
    得資料清單（見本院卷第12頁）、退休金轉帳存摺（見本院
    卷第13至19頁）、財團法人金融聯合徵信中心當事人綜合信
    用報告－債務清理條例前置協商專用債權人清冊（見本院卷
    第22至24頁）、前置協商不成立通知書（見本院卷第25頁）
    等為證，且經本院依職權向最大債權金融機構乙○○○銀行
    函查協商過程等情屬實，有乙○○○銀行98年5 月6 日民事
    陳報狀，在卷可按（見本院卷第52至99頁），核屬相符，堪
    認為真正。是以債務人目前每月領取退休金約13,610元 (不
    含年節獎金），債務總額達482,712 元，其主張有不能清償
    債務之情事，堪認為真實。又債務人查無消費者債務清理條
    例第6 條第3 項、第8 條或第46條各款所定駁回更生聲請之
    事由存在，準此，債務人聲請更生，應屬有據。揆諸首揭規
    定及說明，應予開始更生程序，並命司法事務官進行本件更
    生程序。
四、爰裁定如主文。
中    華    民    國    98    年    10    月    9     日
                  民事第二庭  法      官  藍雅清
上為正本係照原本作成。
本件不得抗告。
中    華    民    國    98    年    10    月    9     日
                              書  記  官  羅伊安


司法院資訊處製作；財團法人民間司法改革基金會備份。
